【裁判字號】    89,上易,450
【裁判日期】    890328
【裁判案由】    傷害等
【裁判全文】
臺灣高等法院臺南分院刑事判決              八十九年度上易字第四五０號    Ｇ
      上  訴  人
      即  被  告  乙  ○  ○
右上訴人因傷害等案件，不服臺灣臺南地方法院八十八年度易字第二六０八號中華民
國八十九年一月十日第一審判決（起訴案號：臺灣臺南地方法院檢察署八十八年度偵
字第九五五二號），提起上訴，本院判決如左：
      主      文
原判決撤銷。
乙○○共同傷害人之身體，處有期徒刑貳月，如易科罰金以參佰元折算壹日。
      事      實
乙○○與林褔田原係交往數年之男女朋友，於民國（下同）八十六年間分手後，雙方
為前交往期間之金錢往來發生糾紛，詎乙○○竟於八十八年七月三日下午十一時三十
分許，夥同不詳姓名之成年男子四人，共同基於普通傷害之犯意聯絡，相偕搭乘一無
牌照之計程車，至台南市○○區○○街一六六巷十七號林褔田住處，由乙○○指示吆
喝該四名男子，分持攜來之球棒聯手圍毆林褔田，致甲○○受有頭部挫傷，兩肩部、
兩手部、及足部多處裂傷等傷害。案經林褔田訴由台南市警察局第三分局移送臺灣臺
南地方法院檢察署檢察官偵查起訴。
      理      由
一、訊據上訴人即被告乙○○，矢口否認有何傷害之犯行，並辯稱案發時其在家睡覺
    ，未至現場，其妹劉梅淑可以為證云云。然查被告如何為右揭傷害之犯罪事實，
    已迭據告訴人甲○○先後在警訊及原審偵審中指訴不移，並據現場目擊證人潘俊
    祥先後在原審偵審中證稱：「（八十八年七月三日二十三時三十分）我當時有看
    到被告（經當庭指認）和四位男士進入告訴人家中，當時我就在告訴人對面住家
    打完麻將出來，我看到被告等人進屋後有聽到玻璃被打破聲音，我就打電話報警
    ，我打完電話就離開現場，當時夜晚十一時三十分，有下毛毛雨，我有很清楚看
    到被告，我確定看到被告和四位男士進屋」（見偵查卷第九、十、十四頁、原審
    卷第十八、十九頁），及另證人伍慶祥先後在原審偵審中證稱：「我當時在屋內
    ，有聽到對面甲○○家玻璃被打破，碎裂的聲音很大」、「看到有一台計程車停
    在十七號前，下來一個女生及四個男生，男生手拿木棍進入十七號後，聽到打鬧
    聲及玻璃破裂聲，女生講話很氣憤，當天晚上聲音很大，整條巷子都聽的到」各
    等語歷歷（見偵查卷第十三頁、原審卷第五十一頁），且告訴人被毆受有上開傷
    情，復有省立台南醫院所出具之驗傷證明書一紙，附於警卷足稽。參諸被告與告
    訴人曾有親密關係，衡情案發時告訴人應不致有誤認被告情事，且復有上開二證
    人佐證，益證告訴人之指訴，足資為被告犯罪之證據。至證人劉梅淑雖迭在原審
    偵審中為與被告相同辯解之證詞，第以該證人與被告係屬二等血親關係，往來密
    切情同手足，所為證言自難期其客觀公正，寧以無任何親戚僱傭關係之證人潘俊
    祥、伍慶祥二人所供為可採，是尚難據之而為被告有利之認定。綜上各情，足認
    被告所辯前詞，核屬畏罪卸責之詞，無足取信。本件事證已臻明確，被告之犯行
    洵堪認定，應予依法論科。
二、核被告所為，係犯刑法第二百七十七條第一項之傷害罪，其與四不知名成年男子
    間，就傷害犯罪之施行，互有犯意聯絡及行為分擔，應論以共同正犯。原審據予
    論罪科刑，固非無見；惟查原判決認與後開不能證明犯罪，且公訴人認係牽連犯
    起訴之恐嚇危害安全部分，亦成立犯罪並與之分論併罰，自有未合。被告上訴意
    旨，否認傷害犯行，指摘原審對其此部分判決不當，雖非可取，惟原判決既有可
    議，自應由本院將原判決予以撤銷改判。爰審酌被告之素行、犯罪之動機、目的
    、方法、告訴人所受損害、及其犯後態度等一切情狀，仍對其量處有期徒刑二月
    ，並諭知如易科罰金以三百元折算一日之標準。
三、公訴意旨另略以：被告復夥同前來之男子一人，在場對告訴人恫稱：如不還錢，
    將使之吃子彈云云，使告訴人心生畏怖，致生危害於安全，因認被告此部分尚犯
    有刑法第三百零五條之恐嚇危害安全罪嫌云云。惟按犯罪事實應依證據認定之，
    無證據不得推定其犯罪事實，且告訴人之告訴係以使被告受刑事訴追為目的，仍
    應調查其他證據查與事實是否相符，迭分經最高法院著有判例在案。經查被告被
    訴犯上開恐嚇危害安全罪嫌，微論已為被告所堅詞否認，且遍閱全卷亦僅告訴
    人唯一指訴，此外查無其他任何積極事證佐證，揆諸上開說明，自難僅憑告訴人
    片面指訴即遽入被告本罪。本件不能證明被告有此部分犯罪，惟因公訴人認與上
    開成罪部分，具有裁判上一罪之牽連犯關係，依審判不可分之原則，爰不另於主
    文為無罪之諭知。
四、據上論斷，應依刑事訴訟法第三百六十九條第一項前段、第三百六十四條、第二
    百九十九條第一項前段，刑法第二十八條、第二百七十七條第一項、第四十一條
    ，罰金罰鍰提高標準條例第一條前段、第二條，判決如主文。
本案經檢察官蘇南桓到庭執行職務。
中    華    民    國      八十九      年      三      月      二十八    日
                                  臺灣高等法院臺南分院刑事第五庭
                                      審判長法官  楊    省    三
                                            法官  蘇    重    信
                法官  林    永    茂
右正本證明與原本無異。
不得上訴。
                                      法院書記官  楊    清    旺
中    華    民    國      八十九      年      三      月     二十九     日
附錄法條：
刑法第二百七十七條第一項：傷害人之身體或健康者，處三年以下有期徒刑、拘役或
                          一千元以下罰金。


司法院資訊處製作；財團法人民間司法改革基金會備份。
